臺灣桃園地方法院刑事判決　　　　　　　　　　　　九十一年度交易字第一二號
　　公　訴　人　臺灣桃園地方法院檢察署檢察官
　　被　　　告　甲○○
右列被告因過失傷害案件，經檢察官提起公訴（九十年度偵字第二０七九五號），本
院判決如左：
    主  文
甲○○因過失傷害人，處拘役參拾日，如易科罰金，以參佰元折算壹日。
    事  實
一、甲○○於民國九十年十月十六日上午十一時三十分許，駕駛車號：Ｖ二－六一○
    三號自用小客車，沿桃園縣八德市○○路○○道往高城路、高城二街一○巷口行
    駛，行經該路與高城路、高城二街一○巷交岔路口時，本應注意車輛行近無號誌
    交岔路口時應減速慢行，且車輛行駛時，駕駛人應注意車前狀況，並隨時採取必
    要之安全措施，而依當時情形，又無不能注意之情事，竟疏於注意，致撞及由乙
    ○○所騎乘，亦疏未注意未讓右方車先行之車號：ＵＺＤ－六○一號機車，沿八
    德市○○路欲轉往高城二街一○巷行至該處，致乙○○因之人車失控衝撞路旁停
    放之小客車而倒地，因而受有右前臂挫傷（八Ｘ四公分）、右小腿兩處挫傷（七
    Ｘ五公分，五Ｘ四公分）、左小腿擦傷（二Ｘ一．五公分）、左上臂挫傷（二．
    五Ｘ二．五公分）、右手背挫傷（二．五Ｘ二．五公分）等傷害。
二、案經乙○○訴由桃園縣警察局八德分局報告台灣桃園地方法院檢察署檢察官偵查
    起訴。
    理  由
一、訊據被告甲○○固坦承在右開時、地車禍肇事之事實，惟矢口否認有何過失傷害
    犯行，辯稱：是乙○○所騎乘機車撞到伊，當時其駕駛之車號：Ｖ二－六一○三
    號自用小客車是靜止的，且當時乙○○並無明顯外傷云云。經查：（一）右揭事
    實，業據告訴人乙○○指訴綦詳，核被告於警訊時供稱：「．．．．．，我要右
    轉往高城路，我看見左邊高城路有一部輕機車騎過來，．．．，我以為機車要直
    行往高城二街十巷，由我車前行駛，擦撞到車頭，該車就衝撞到路邊的小客車」
    等語相符（見偵卷第三頁反面），並有桃園縣警察局道路交通事故調查報告表及
    現場及車損照片影本六幀在卷足稽。而告訴人乙○○確因本件車禍而受有右前臂
    挫傷（八Ｘ四公分）、右小腿兩處挫傷（七Ｘ五公分，五Ｘ四公分）、左小腿擦
    傷（二Ｘ一．五公分）、左上臂挫傷（二．五Ｘ二．五公分）、右手背挫傷（二
    ．五Ｘ二．五公分）等傷害，亦有行政院衛生署桃園醫院診斷證明書乙紙附卷足
    憑。（二）又按車輛行駛時，駕駛人應注意車前狀況，隨時採取必要之安全措施
    ，道路交通安全規則第九十四條第三項定有明文，被告於前揭時地駕車，自應遵
    守上開交通安全規定，且當時並無不能注意情形，其竟未注意於行經無號誌交岔
    路口時，未減速慢行，注意車前狀況，並隨時採取必要之安全措施，不慎因而發
    生車輛擦撞，致告訴人受有上開傷害。而本院將本案卷證送請台灣省桃園縣區車
    輛行車事故鑑定委員會鑑定亦同此認定，有該會九十一年五月三日九一府車鑑桃
    字第九一０二九二號函及鑑定意見書附卷可參。雖告訴人騎乘機車未讓右方車先
    行，與有過失，亦同為本件車禍肇事之原因；惟按刑法上所謂之「過失」，係指
    行為人雖非故意，但按其情節應注意，並能注意，而不注意者而言，告訴人雖與
    有過失，仍無法減免行為人在不超越社會相當性之範圍應有之注意義務，且刑事
    責任係對於反社會行為所加之公之制裁，不若民事責任係專以填補損害為目的，
    因此並無允許依過失相抵之理論，而消長已發生之刑事責任之餘地，是本件被告
    仍難辭其過失之責。而告訴人因本件車禍致受前開所述之傷害，已如前述，是被
    告之過失行為與告訴人之受傷間，具有相當因果關係。綜上所述，被告所辯顯係
    飾卸之詞，不足採信。本件事證已明，被告犯行洵堪認定，應依法論科。
二、核被告所為，係犯刑法第二百八十四條第一項前段之過失傷害罪。爰審酌被告過
    失程度、被害人所受傷勢、被害人之過失程度及犯後態度等一切情狀，量處如主
    文所示之刑，並諭知易科罰金之折算標準，以資懲儆。
據上論斷，應依刑事訴訟法第二百九十九條第一項前段，刑法第二百八十四條第一項
前段、第四十一條第一項前段，罰金罰鍰提高標準條例第一條前段、第二條，判決如
主文。
本案經檢察官錢明婉到庭執行職務。
中      華      民        國    九十一    年      六    月    二十六    日
                                      臺灣桃園地方法院刑事第四庭
                                           法  官   邱滋杉
右正本證明與原本無異。
如不服本判決，應於判決送達後十日內向本院提出上訴狀( 應附繕本 )，上訴於
臺灣高等法院。
                                           書記官   周巧屏
中      華      民        國    九十一     年     七    月      二      日
附錄法條:
刑法第二百八十四條
因過失傷害人者，處六月以下有期徒刑、拘役或五百元以下罰金。致重傷者，處一年
以下有期徒刑、拘役或五百元下罰金。
從事業務之人，因業務上之過失傷害人者，處一年以下有期徒刑、拘役或一千元以下
罰金。致重傷者，處三年以下有期徒刑、拘役或二千元以下罰金。
